臺灣高等法院交通法庭判決　　　　　　　　　　　九十一年度交上易字第二四五號
　　上　訴　人
　　即　被　告　甲○○
右上訴人因公共危險等案件，不服臺灣板橋地方法院九十一年度交易字第一九號，
中華民國九十一年六月十七日第一審判決（起訴案號：臺灣板橋地方法院檢察署九十
一年度偵字第二八二三號），提起上訴，本院判決如左：
    主  文
上訴駁回。
    事實及理由
一、本案經本院審理結果，認第一審判決以上訴人即被告甲○○係犯刑法第一百八十
    五條之三服用酒類，不能安全駕駛動力交通工具而駕駛罪及同法第二百八十四條
    第一項前段之普通過失傷害罪。其一過失行為同時同地致乙○、秦暐翔二人受傷
    ，乃一行為而觸犯數罪名，為想像競合犯，從一重處斷。而被告甲○○因其酒醉
    駕車及行經行人穿越道不依規定讓行人優先通行因而致人受傷，依法應負刑事責
    任，應依道路交通管理處罰條例第八十六條第一項規定，就其過失傷害罪部分，
    加重其刑至二分之一。又被告甲○○於肇事後於路人向警報案，警員賴吉聰據報
    前往現場處理尚不知係何人肇事時，被告甲○○即在場向之表示係其肇事，自首
    進而接受裁判，為對於未發覺之罪自首而受裁判，就過失傷害罪部分應依法減輕
    其刑，以上並先加重後減輕。被告甲○○所犯上開二罪，犯意各別、行為互異，
    應予分論併罰。原審並審酌本件車禍被告甲○○過失程度，所生危害、犯後態度
    及現仍未與告訴人達成民事和解賠償等一切情狀，判處被告甲○○「因過失傷害
    人，處有期徒刑陸月，如易科罰金，以參佰元折算壹日；又服用酒類，不能安全
    駕駛動力交通工具而駕駛，處有期徒刑貳月，如易科罰金，以參佰元折算壹日；
    應執行有期徒刑柒月，如易科罰金，以參佰元折算壹日。」；認事用法及量刑均
    無不當，應予維持，並引用第一審判決書記載之事實、證據及理由（如附件原審
    判決書）。
二、本案事證已明，被告上訴意旨稱原審量刑過重，而指摘原判決不當，為無理由，
    應予駁回。
據上論斷，應依刑事訴訟法第三百七十三條、第三百六十八條，判決如主文。
本案經檢察官吳慎志到庭執行職務。
中      華      民      國    九十一    年      七    月    三十一    日
                                臺灣高等法院交通法庭
                                    審判長法  官  陳  貽  男
                                          法  官  陳  憲  裕
                                          法  官  王  炳  梁
右正本證明與原本無異。
不得上訴。
                                          書記官  潘  大  鵬
中      華      民      國     九十一   年      八      月      一      日
附錄本案論罪科刑法條全文：
刑法第一百八十五條之三：
服用毒品、麻醉藥品、酒類或其他相類之物，不能安全駕駛動力交通工具而駕駛者，
處一年以下有期徒刑、拘役或三萬元以下罰金。
刑法第二百八十四條：
因過失傷害人者，處六月以下有期徒刑、拘役或五百元以下罰金。致重傷者，處一年
以下有期徒刑、拘役或五百元下罰金。
從事業務之人，因業務上之過失傷害人者，處一年以下有期徒刑、拘役或一千元以下
罰金。致重傷者，處三年以下有期徒刑、拘役或二千元以下罰金。
附件：
臺灣板橋地方法院刑事判決                        九十一年度交易字第一九號
    公  訴  人  臺灣板橋地方法院檢察署檢察官
    被告  甲○○  男四十五歲（民國○○○年○月○日生）
                        住臺北縣板橋市○○街二六號三樓
                        身分證統一編號：Ｐ一二一二七四七號
右列被告因公共危險等案件，經檢察官提起公訴（九十一年度偵字第二八二三號），
本院判決如左：
    主  文
甲○○因過失傷害人，處有期徒刑陸月，如易科罰金，以參佰元折算壹日；又服用酒
類，不能安全駕駛動力交通工具而駕駛，處有期徒刑貳月，如易科罰金，以參佰元折
算壹日；應執行有期徒刑柒月，如易科罰金，以參佰元折算壹日。
    事  實
一、甲○○於民國九十年十一月十日下午六時許，至臺北縣板橋市○○街之某一卡拉
    ＯＫ店與友飲酒作樂，迄至當日晚上六時三十分許，明知汽車駕駛人服用酒類後
    ，其吐氣所含酒精成份超過每公升零點二五毫克以上者，不得駕車，且其酒後已
    達於不能安全駕駛汽車之程度，竟仍行強自駕駛Ｎ五─四三五八號自用小客車離
    去，嗣於當日晚上七時許，行經臺北縣永和市○○路、仁愛路之丁字型交岔路，
    欲自永貞路左轉往仁愛路時，應注意汽車行駛時，應注意車前狀況，並隨時採取
    必要之安全措施；並於行近行人穿越道前，應減速慢行，遇有行人穿越時，無論
    有無交通警察指揮或號誌指示，均應暫停讓行人先行通過，而依當時天候、視線
    、路況均屬良好，並無不能注意之情形，竟疏未注意，而於行經該交岔路之行人
    穿越道上，未依規定暫停讓行人優先通行，致使其車頭撞擊正穿越該路口之行人
    乙○及其子秦暐翔（八十六年十一月十五日生）倒地，造成乙○受有頭部挫傷合
    併腦震盪、臉部挫傷、上唇腫脹瘀血、雙膝挫傷瘀血合併行動障礙等傷害，秦暐
    翔則受有右臉裂傷一公分、右身體挫擦傷三乘二公分、頭部挫傷合併腦震盪等傷
    害。而甲○○於肇事後於不詳路人向警報案，警員賴吉聰據報前往現場處理尚不
    知係何人肇事時，即在場向之表示係其肇事而自首。嗣並經警測試其呼氣酒精濃
    度竟高達零點五八毫克，始查悉其並有酒醉駕車犯行。
二、案經乙○併以秦暐翔之法定代理人身分訴由臺北縣警察局永和分局，報請臺灣板
    橋地方法院檢察署檢察官偵查起訴。
    理  由
一、訊據被告甲○○對於右揭酒後不能安全駕駛及行經行人穿越道未依規定暫停讓行
    人優先通行肇事之過失傷害事實已坦承不諱，核與告訴人乙○指訴之情節相符，
    並有道路交通事故調查報告表乙紙、現場車禍照片四幀在卷可資佐證。而被告甲
  ○○行經交岔路行人穿越道左轉時，既自承未注意有行人通過等情，足見被告當
    時酒後駕車，其注意及反應能力顯已嚴重減耗，而未達於一般正常駕駛人應有之
    注意及反應能力，且自我約制能力減弱，致未能發覺有行人通過，而生肇事，再
    參酌被告經警於肇事後測試其酒精濃度測試值仍高達為每公升零點五八毫克，有
    酒精測試單影本一紙可憑，已遠逾道路交通安全第一百十四條第二款規定之不得
    駕車之零點二五毫克甚多，足認被告顯已達到不能安全駕駛動力交通工具之程度
    甚明。復按汽車行駛時，駕駛人應注意車前狀況，並隨時採取必要之安全措施；
    並於行近行人穿越道前，應減速慢行，遇有行人穿越時，無論有無交通警察指揮
    或號誌指示，均應暫停讓行人先行通過，道路交通安全規則第九十三條第三項及
    第一百零三條分別定有明文，被告右揭時地駕車，疏未注意違反上開規定，致撞
    及於行人穿越道穿越行走之告訴人，而當時天候、路況、視線均屬良好，已據其
    於警訊自承，並無不能注意之情形，其應注意能注意而未注意，以致肇事，其有
    過失至為明顯，並為被告所自承在案，而被害人乙○、秦暐翔因本件車禍分別受
    有如事實欄所載之傷害，亦有診斷證明書二紙在卷可憑，被告之過失行為與被害
    人之傷害間顯有相當因果關係，從而本件事證明確，被告犯行洵堪認定。
二、核被告所為，分別係犯刑法第一百八十五條之三服用酒類，不能安全駕駛動力交
    通工具而駕駛罪及同法第二百八十四條第一項前段之因過失傷害人罪。其一過失
    行為同時同地致乙○、秦暐翔二人受傷，乃一行為而觸犯數罪名，為想像競合犯
    ，應從一重處斷。而被告因其酒醉駕車及行經行人穿越道不依規定讓行人優先通
    行因而致人受傷，依法應負刑事責任，應依道路交通管理處罰條例第八十六條第
    一項規定，就其過失傷害罪部分，加重其刑至二分之一。又被告於肇事後於不詳
    路人向警報案，而警員賴吉聰據報前往現場處理尚不知係何人肇事時，即在場向
    之表示係其肇事，有警員賴吉聰出具之自首報告書一紙在卷可憑，其自首進而接
    受本件裁判，為對於未發覺之罪自首而受裁判，爰就過失傷害罪部分應依法減輕
    其刑，並與前述加重，先加後減。被告所犯上開二罪，犯意各別、行為互異，應
    予分論併罰。爰審酌本件車禍被告過失程度，所生危害、犯後態度及現仍未與告
    訴人達成民事和解賠償等一切情狀，分別處如主文所示之刑，並依法定其應執行
之刑及諭知易科罰金之折算標準示懲。
據上論斷，應依刑事訴訟法第二百九十九條第一項前段，刑法第一百八十五條之三、
第二百八十四條第一項前段、第五十五條、第六十二條前段、第五十一條第五款、第
四十一條第一項前段、第二項，道路交通管理處罰條例第八十六條第一項，罰金罰鍰
提高標準條例第一條前段、第二條，判決如主文。
本案經檢察官陳孟黎到庭執行職務。
中      華      民      國      九十一      年      六      月    十七  日
                                  臺灣板橋地方法院交通法庭
                                          法  官  朱 耀 平
如不服本判決，應於判決送達後十日內，向本院提出上訴狀。
附錄本案論罪科刑法條全文：
刑法第一百八十五條之三：
服用毒品、麻醉藥品、酒類或其他相類之物，不能安全駕駛動力交通工具而駕駛者，
處一年以下有期徒刑、拘役或三萬元以下罰金。
刑法第二百八十四條
因過失傷害人者，處六月以下有期徒刑、拘役或五百元以下罰金。致重傷者，處一年
以下有期徒刑、拘役或五百元下罰金。
從事業務之人，因業務上之過失傷害人者，處一年以下有期徒刑、拘役或一千元以下
罰金。致重傷者，處三年以下有期徒刑、拘役或二千元以下罰金。
